【裁判字號】    90,易,422
【裁判日期】    900314
【裁判案由】    違反商標法
【裁判全文】
臺灣臺南地方法院刑事判決              九十年度易字第四二二號
    公  訴  人  臺灣臺南地方法院檢察署檢察官
    被      告  甲○○
    選任辯護人  侯清治  律師
                蔡信泰  律師
右列被告因違反商標法案件，經檢察官提起公訴（八十九年度偵字第一二六六三號、
第一三一九二號）本院判決如左：
    主  文
甲○○連續明知為意圖欺騙他人，於同一商品使用相同於他人註冊商標之圖樣之商品
而販賣，處有期徒刑月，如易科罰金，以佰元折算壹日。
扣案之「一匙靈」濃縮洗衣粉共壹仟柒佰伍拾柒盒及「一匙靈亮彩」濃縮洗衣粉共玖
拾壹盒，均沒收。
    事  實
一、甲○○明知其向張育誠（通緝中）所購買之「一匙靈」及「一匙靈亮彩」濃縮洗
    衣粉係侵害台灣花王股份有限公司及日商．花王股份有限公司註冊商標圖樣之仿
    冒商品，竟基於意圖營利之概括犯意，自民國八十九年六月中旬起，「一匙靈」
    濃縮洗衣粉以每盒新台幣（下同）六十五元價格販入，再以每盒七十九元價格售
    出，「一匙靈亮彩」濃縮洗衣粉以每盒七十元價格販入，再以每盒八十五元價格
    售出，連續在台南縣歸仁鄉○○○街二六號販賣予不特定之人。嗣於八十九年九
    月二十五日十五時十五分許，在上址為警查獲，並扣得「一匙靈」及「一匙靈量
    彩」濃縮洗衣粉各八盒；又於八十九年十月十六日十七時許，在台南縣歸仁鄉○
    ○路與勝利街中立便利商店後面木造倉庫內扣得「一匙靈」濃縮洗衣粉一千七百
    四十九盒及「一匙靈亮彩」濃縮洗衣粉八十三盒。
二、案經台灣花王股份有限公司及日商．花王股份有限公司（代理人楊祺雄律師、林
    傳源律師、劉法正律師、洪燕媺律師）訴由台南市警察局移送台灣台南地方法院
    檢察署偵查起訴。
    理  由
一、訊據被告甲○○，固承認於右記時、地，先後二次被查獲其販賣仿冒告訴人花王
    公司「一匙靈」及「一匙靈亮彩」濃縮洗衣粉註冊商標圖樣之商品之事實，惟否
    認有違反商標法犯刑，辯稱：伊並不知道所販賣者為仿冒之商品等語。
二、然查：右揭犯罪事實，業據告訴代理人楊祺雄律師指訴綦詳，並有經濟部中央標
    準局商標註冊證影本多紙在卷及如事實欄所載之物品扣案可資佐證。且證人林慶
    堂（另案被告）於偵查中亦到庭結證供稱：伊在八十九年七月五日至警局製作筆
    錄前，有在電話中告訴甲○○，張育誠所販賣之洗衣粉是仿冒品等語，被告對此
    亦供認不諱。又被告自承張育誠自稱為「邱汶德」，係警方提供「張育誠」口卡
    供其指認後始知其真實姓名等情，足認被告與張育誠間原不相識，而張育誠亦未
    自承係告訴人公司之業務員，被告猶以低價向其大量購貨，堪認被告已明知向張
    育誠所購買之洗衣粉係仿冒商品，是被告所辯，顯係卸責之詞，委不足採，被告
    犯行堪予認定。
三、核被告所為，係犯商標法第六十三條之販賣仿冒商標之商品罪嫌。其先後多次犯
    行，時間緊接，所犯又係構成要件相同之罪名，顯係基於概括犯意為之，應依刑
    法第五十六條連續犯規定以一罪論，並加重其刑。爰審酌其犯罪之一切情狀，量
    處有期徒刑三月，並諭知易科罰金之折算標準。扣案之「一匙靈」濃縮洗衣粉共
    一千七百五十七盒，「一匙靈亮彩」濃縮洗衣粉共九十一盒，應依商標法第六十
    四條規定宣告沒收之。
據上論斷，應依刑事訴訟法第二百九十九條第一項前段，商標法第六十三條、第六十
四條，刑法第十一條前段、第五十六條、第四十一條第一項前段，罰金罰鍰提高標準
條例第二條，判決如主文。
中    華    民    國       九十       年      三       月      十四     日
                                  臺灣臺南地方法院刑事第 三 庭
                                          法  官  蘇孫波
右正本證明與原本無異。
如不服本判決，應於判決送達後十日內，向本院提出上訴狀。
                                          書記官  羅宗賢
中    華    民    國       九十       年      三       月      十六     日


司法院資訊處製作；財團法人民間司法改革基金會備份。
